【裁判字號】    98,附民上,19
【裁判日期】    980729
【裁判案由】    損害賠償
【裁判全文】
臺灣高等法院高雄分院刑事附帶民事訴訟判決
上  訴  人  乙○○
被上訴  人  甲○○
                      3號
上列上訴人等因妨害自由等損害賠償事件，對於中華民國98年2
月25日臺灣高雄地方法院97年度附民字第147 號判決不服，提起
上訴，本院判決如下：
    主  文
上訴駁回。
    事實及理由
一、被上訴人起訴主張：上訴人乙○○於民國95年11月1 日15時
    許，夥同張天霖、陳洲山及其他不詳姓名年籍之成年男子6
    人，在高政揚所經營之天揚工程實業行，要求被上訴人甲○
    ○以簽發本票方式清償借款，並由上開不詳人士以類似棍棒
    之物品自背後毆打原告，逼使被上訴人簽立新臺幣（下同）
    169 萬元之本票1 紙，以致被上訴人受有右下眼臉皮瘀血、
    右側臉頰擦傷及後枕部頭皮下血腫等傷害。嗣上訴人復與張
    天霖、陳洲山及上開不詳成年男子6 人，於同日18時30分許
    ，要求被上訴人回家籌款20萬元，由不詳成年男子將被上訴
    人押入其所有車牌號碼B8-3511 號自小客車內之後座，載至
    高雄縣燕巢鄉○○路659 巷16弄13號被上訴人住處，剝奪被
    上訴人之行動自由，侵害被上訴人身體及自由等權利，致被
    上訴人受有精神上損害300 萬元等語。爰依侵權行為之法律
    關係，提起本件刑事附帶民事訴訟，請求上訴人負損害賠償
    責任，賠償被上訴人非財產上損害賠償之300 萬元等情，並
    聲明：(一)上訴人應給付被上訴人300 萬元，及自附帶民事訴
    訟起訴狀繕本送達上訴人翌日起至清償日止，按年息百分之
    5 計算之利息。(二)願供擔保請求宣告假執行。上訴人則以：
    上訴人於95年11月1 日並無強迫被上訴人簽發本票，係被上
    訴人自願簽發票面金額169 萬元之本票給上訴人，以及並未
    妨害被上訴人自由，要求被上訴人須回家籌款20萬元之事云
    云，資為抗辯。並聲明求為判決：駁回被上訴人之訴及假執
    行之聲請。
二、原審法院以上訴人確實有傷害及妨害自由行為，已經刑事判
    決確認，上訴人行為構成侵權行為，因此依照民法第184 條
    第1 項後段以及第195 條1 項規定，判命上訴人應給付被上
    訴人新臺幣30萬元，並駁回被上訴人其餘之訴。上訴人不服
    原審判決，再以沒有傷害及妨害自由行為為理由，提起上訴
    ，並聲明廢棄原判決，改判駁回被上訴人在原審之訴。被上
    訴人則聲明駁回上訴人之訴。
三、本案經本院審理結果，認為第一審判命上訴人賠償被上訴人
    30萬元之非財產上損害賠償，認事用法均無違誤，應予維持
    ，並引用第一審判決記載之事實及理由如附件（第一審判決
    事實及理由欄第三項第4 行所載「刑法第304 條之強制罪」
    應更正為「刑法第277 條第1 項傷害罪」）。上訴人雖以沒
    有傷害及妨害自由行為為由上訴，但其刑事部分亦經本院認
    定上訴人確實有傷害及妨害自由犯行，傷害部分因而確定在
    案，原審判決也針對上訴人侵權行為犯行詳細論述認定之理
    由，上訴人否認侵權行為，並無理由，應予駁回。
四、據上論斷，應依刑事訴訟法第490 條、第368 條判決如主文
    。
中    華    民    國    98    年    7     月    29    日
                  刑事第七庭    審判長法  官  莊飛宗
                                      法  官  孫啟強
                                      法  官  邱明弘
以上正本證明與原本無異。
本件判決不得上訴。
中    華    民    國    98    年    7     月    29    日
                                      書記官  曾允志
附件：


司法院資訊處製作；財團法人民間司法改革基金會備份。
